hr-HR: Izvor topline: Na izmjeničnu struju; Na baterije; Kemijski; Topla voda; Infracrveno; Pogodno za mikrovalnu pećnicu; Termalni gel; USB; Ostalo
ko: 열원: AC 전원; 배터리 구동; 화학적; 온수; 적외선; 전자레인지 사용 가능; 써멀 젤; USB; 기타
pt-BR: Fonte de calor: Alimentado por AC; Alimentado por bateria; Químico; Água quente; Infravermelho; Pode ir ao micro-ondas; Gel térmico; USB; Outro
cs: Zdroj tepla: Napájení střídavým proudem; Napájení z baterií; Chemický; Horká voda; Infračervená; Vhodný do mikrovlnky; Termální gel; USB; Jiné
fr: Source de chaleur: Alimenté par courant alternatif; Alimenté par batterie; Chimique; Eau chaude; Infrarouge; Passe au micro-ondes; Gel thermique; USB; Autre
nl: Warmtebron: AC-voeding; Werkt op batterijen; Chemisch; Heet water; Infrarood; Magnetronbestendig; Thermische gel; USB; Andere
es: Fuente de calor: Alimentado por CA; Funciona con baterías; Químico; Agua caliente; Infrarrojo; Apto para microondas; Gel térmico; USB; Otros
en: Heat source: AC-powered; Battery-powered; Chemical; Hot water; Infrared; Microwavable; Thermal gel; USB; Other
ru: Способ нагрева грелки: Питание от переменного тока; Питание от батареи; Химический; Горячая вода; Инфракрасный; Подходит для СВЧ; Термогель; USB; Другой
sl-SI: Vir toplote: Napajanje z izmeničnim tokom; Na baterije; Kemični; Vroča voda; Infrardeča; Mikrovalovni; Termalni gel; USB; Drugo
sk-SK: Zdroj tepla: Napájaný striedavým prúdom; Napájaný batériou; Chemický; Horúca voda; Infračervený; Vhodný na ohrievanie v mikrovlnnej rúre; Termálny gél; USB; Iné
lt-LT: Šilumos šaltinis: Maitinamas kintamąja srove; Maitinamas akumuliatoriumi; Cheminis; Karšto vandens; Infraraudonųjų spindulių; Šildomas mikrobangų krosnelėje; Terminis gelis; USB; Kita
nb: Varmekilde: AC-drevet; Batteridrevet; Kjemikalie; Varmtvann; Infrarød; Kan brukes i mikrobølgeovn; Termisk gel; USB; Annet
de: Hitzequelle: Wechselstrombetrieben; Batteriebetrieben; Chemisch; Heißwasser; Infrarot; Mikrowellengeeignet; Thermogel; USB; Sonstiges
zh-CN: 热源: AC 电源; 电池供电; 化学; 热水; 红外; 可微波加热; 导热凝胶; USB; 其他
sv: Värmekälla: AC-driven; Batteridriven; Kemiskt; Varmt vatten; Infraröd; Passar för mikrovågsugn; Termiskt gel; USB; Övrigt
zh-TW: 光源: 交流電功率; 電池供電; 化學; 即熱式熱水器; 紅外線; 可微波加熱; 導熱凝膠; USB; 其他
hu: Hőforrás: Váltóáramú; Akkumulátorral működő; Kémiai; Meleg víz; Infravörös; Mikrohullámú; Termikus gél; USB; Egyéb
pt-PT: Fonte de calor: Alimentado por CA; Alimentado por bateria; Químico; Água quente; Infravermelho; Pode ir ao micro-ondas; Gel térmico; USB; Outro
vi: Nguồn nhiệt: Nguồn AC; Chạy bằng ắc quy; Hóa học; Nước nóng; Hồng ngoại; Có thể sử dụng trong lò vi sóng; Gel nhiệt; USB; Khác
tr: Isı Kaynağı: AC destekli; Pille çalışan; Kimyasal; Sıcak su; Kızılötesi; Mikrodalgaya Uygun; Termal jel; USB; Diğer
fi: Lämmön lähde: AC-virtalähde; Akkukäyttöinen; Kemiallinen; Kuuma vesi; Infrapuna; Mikroaaltouuniin sopiva; Lämpögeeli; USB; Muu
el: Πηγή θερμότητας: Εναλλασσόμενου ρεύματος; Τροφοδοτούμενο από μπαταρίες; Χημικό; Ζεστό νερό; Υπέρυθρες; Για φούρνο μικροκυμάτων; Θερμικό τζελ; USB; Άλλο
it: Fonte di calore: Alimentato in CA; Alimentato a batteria; Chimico; Acqua calda; Infrarossi; Utilizzabile nel microonde; Gel termico; USB; Altro
bg-BG: Източник на топлина: Захранване с променлив ток; Захранване с батерии; Химически; Гореща вода; Инфрачервен; Микровълнов; Термогел; USB; Други
pl: Źródło ciepła: Zasilany prądem przemiennym; Zasilanie akumulatorowe; Chemiczne; Gorąca woda; Podczerwień; Do podgrzewania w mikrofalówce; Żel termiczny; USB; Inne
ja: 熱源: AC電源; バッテリー駆動; 化学的; 熱湯; 赤外線; 電子レンジ対応; サーマルジェル; USB; その他
da: Varmekilde: AC-drevet; Batteridrevet; Kemisk; Varmt vand; Infrarød; Kan opvarmes i mikroovn; Termisk gel; USB; Andet
th: แหล่งความร้อน: แบบใช้ไฟ AC; ใช้พลังงานจากแบตเตอรี่; เคมี; น้ำร้อน; อินฟราเรด; เข้าไมโครเวฟได้; เจลความร้อน; USB; อื่นๆ
ro-RO: Sursă de căldură: Alimentat cu curent alternativ; Alimentat cu baterie; Chimică; Apă fierbinte; Infraroșu; Microunde; Gel termic; USB; Altele